tr: Hırdavat > Aletler > Çapalar ve Kazmalar: Çapalar; Kazmalar
fi: Rakentaminen > Työkalut > Kuokat ja hakut: Kuokat; Hakut
pt-PT: Equipamento > Ferramentas > Enxadas e picaretas: Enxadões; Picaretas
hr-HR: Željezarija > Alati > Motike i pijuci: Manje motike; Pijuci
lt-LT: Techninė įranga > Įrankiai > Kauptukai ir kirtikliai: Kauptukai; Kirtikliai
el: Υλικά κατασκευών > Εργαλεία > Αξίνες & σκαπάνες: Αξίνες; Σκαπάνες
hu: Hardver > Szerszámok > Csákányok: Csákányok; Csákányok
ro-RO: Feronerie > Unelte > Sape late și târnăcoape: Sape late; Târnăcoape
nb: Maskinvare > Verktøy > Hakker: Jordhakker; Hakker
sl-SI: Gradbena oprema > Orodja > Motike in krampi: Motike; Krampi
zh-CN: 五金/硬件 > 工具 > 鹤嘴锄/镐锄: 鹤嘴锄; 镐锄
sv: Metallprodukter > Verktyg > Hackor och röjhackor: Hackor; Pikyxor
ko: 철물 > 도구 > 넓은날 골괭이/곡괭이: 넓은날 곡괭이; 곡괭이
fr: Quincaillerie > Outils > Haches et pioches: Hoyaux; Pioches
cs: Kutilství a řemeslo > Nářadí a nástroje > Krumpáče: Široké krumpáče; Standardní krumpáče
de: Heimwerkerbedarf > Werkzeuge > Hacken & Spitzhacken: Breithacken; Spitzhacken
ja: DIY用品 > 工具 > マトック・つるはし: マトック; つるはし
bg-BG: Железария > Инструменти > Мотики и кирки: Мултифункционални мотики; Кирки
ru: Оборудование и технические изделия > Инструменты > Мотыги и кирки: Мотыги; Кирки
pt-BR: Ferragens > Ferramentas > Enxadões e picaretas: Enxadões; Picaretas
da: Isenkram > Redskaber > Ryddehakker og hakker: Ryddehakker; Hakker
pl: Sprzęt > Narzędzia > Motyki i kilofy: Oskardy; Kilofy
es: Bricolaje > Herramientas > Picos y azadones: Azadones; Picos
vi: Phần cứng > Công cụ > Cuốc chim & Cái cuốc: Cuốc chim; Cái cuốc
th: ฮาร์ดแวร์ > เครื่องมือ > พลั่ว: พลั่ว; อีเต้อ
zh-TW: 硬體 > 工具 > 十字鎬/十字鍬: 十字鎬; 十字鍬
sk-SK: Náradie > Nástroje > Motyky a krompáče: Motyky; Krompáče
nl: Bouwmaterialen > Gereedschap > Houwelen en pikhouwelen: Houwelen; Pikhouwelen
en: Hardware > Tools > Mattocks & Pickaxes: Mattocks; Pickaxes
it: Articoli di ferramenta > Utensili > Zappascuri e picconi: Zappascuri; PIcconi